Miguel Angel Ochoa Torres

Desarrollador Senior

Perfil profesional

Desarrollador full stack, con 8 años de experiencia en el mundo del desarrollo de software. Enfocándome en las tecnologías en auge y que han llamado mi atención durante toda mi carrera laboral.

Flutter, TypeScript, Golang, Nodejs, JavaScript

También cuento con conocimiento en modelado y creación de estructuras y modelos para bases de datos relacionales y no relacionales de las cuales las que más me gustan son.

Mongodb, Firestore, Neo4j, SQL.

Experiencia en desarrollo de software escalable, aplicando buenas prácticas, como SOLID y patrones de diseño, pruebas unitarias, etc. Y uso de metodologías agiles para el equipo de desarrollo como scrum y Kanban.

Como persona me considero una persona sociable, creativa y proactiva. También me gusta impartir mis conocimientos y me gusta liderar tareas que me apasionen, me gusta todo lo que sea innovador y transformador a nivel cultural y tecnológico. Apasionado de la inteligencia artificial y el blockchain.

Experiencia laboral

Desarrollador Golang en Amaris consulting

enero 2021 — febrero 2022

Líder de proyecto Nodejs en Vass latam

octubre 2018 — diciembre 2020

Full Stack en insttantt

marzo 2017 — agosto 2018

Datos personales

Bogotá

Colombia

(+57) 3016992677

miguelangelochoatorres@gmail.com

Linkedin

Competencias

Go kit

Nestis

Flutter

Angular

Vue

Firebase

Dockerización

Kubernates

Microservicios

Grapql

Websockets

AWS

Formación

Bachiller: Colegio Francisco Antonio Zea

Sistematización de datos: Universidad Distrital Francisco Jose de Caldas

Cursos realizados en udemy

- Blockchain: Comprende Bitcoin y desarrolla tu Criptomoneda
- ReactiveX RxJs: De cero hasta los detalles
- NestJs: Microservicios con NestJs, AWS, Docker Profesional
- Master Flutter & Dart: De cero a experto
- Tensorflow 2.0: Guía completa para el Nuevo Tensorflow
- Curso completo de Estadística descriptiva RStudio y Python

Referencias

Sindy Natali Ochoa

(+57) 319 499 5058

Jairo Arturo Jacquin

(+57) 300 822 8446

Jairo Acosta Tovar

(+57) 316 356 1644